# 请教陈版主软件减值

提问人：xiongmao12 时间：2015-12-16 09:54:56
请教陈版主，某公司目前使用A软件系统，未来准备上线B软件系统，B上线后A软件系统将停止使用。但是考虑到B刚刚上线可能不太稳定，A、B将并行一年。假设A账面原值 100 万，预计使用 10 年，已经使用 2 年，摊销 20 万，尚余 80 万账面价值。由于A一年后就不用了，因此存在减值迹象，但是如何确定A的减值准备的？A无残值，且A软件未来不能够转让。

回答人：chenyiwei
由于软件本身不能产生独立的现金流入，因此不能单独确定其可收回金额。建议：如果该软件是生产用软件，则将其与相关生产线资产等作为一个整体资产组进行减值测试，确定资产组的整体可收回金额；如果是管理类软件，则参考资产减值准则中对“总部资产的减值测试”的相关规定处理。

提问人：xiongmao12 时间：2015-12-21 17:10:42
再请教下陈版主，按照案例的情况，有人提出可以使用会计估计变更的方式处理，即以前预计A软件使用 10 年，闲置预计A软件只能使用 1 年了（并行一年），剩余的账面价值在 1 年内摊销掉，这样可以吗？跟减值比，那种更符合准则的精神呢？

回答人：chenyiwei
摊销和减值是长期资产后续计量的两个方面，一般理解是先调整摊销年限，再在期末进行减值测试。如果调整摊销后的账面价值仍大于可收回金额的，则进一步计提减值，此后的账面价值等于可收回金额。感谢补充。